臺灣板橋地方法院刑事判決　　　　　　　　　　　　　九十一年度重訴字第二二號
　　公　訴　人　臺灣板橋地方法院檢察署檢察官
　　被　　　告　甲○○　男　二.
　　選任辯護人　張金柱律師
　　被　　　告　丙○○　男　二.
　　選任辯護人　黃豪志律師
　　被　　　告　丁○○　男　二.
　　選任辯護人　林樹旺律師
　　選任辯護人　莊志成律師
右列被告因毒品危害防制條例等案件，經檢察官提起公訴（九十一年度偵字第八二八
八八號、第八二八九號）及就同一案件移請併案審理（九十一年度偵字第一四一六四
號、第一四一六五號、第一一七○九號、第一一七七一○號），本院判決如左：
    主  文
丁○○、丙○○共同運輸第一級毒品，各處無期徒刑，均褫奪公權終身。扣案如附表
一所示之第一級毒品海洛因沒收銷燬。
甲○○共同運輸第二級毒品，處有期徒刑拾年。扣案如附表所示之第二級毒品ＭＤＭ
Ａ沒收銷燬。
    事  實
一、丁○○、丙○○及甲○○均在位於台北縣板橋市○○路四十一號二樓之全球通國
    際貿易有限公司（該公司尚在辦理登記，並由甲○○擔任該公司之登記負責人）
    工作。
    (一)丁○○及丙○○明知不得私運管制物品第一級毒品海洛因（下簡稱海洛因）進
      入國境，亦明知於民國九十一年五月一日，在柬埔寨台華飯店，由年籍不詳之
      陳姓華僑所交付二只空旅行箱內之夾層裝有海洛因，仍接受年籍不詳綽號「海
      董」之成年男子之指示，並與之基於運輸第一級毒品海洛因之犯意聯絡，於同
      年月三日，自柬埔寨搭乘飛機並攜帶前開內裝海洛因之二只旅行箱，而運輸第
      一級毒品海洛英入境，嗣於同日下午六時十分許，在桃園縣中正國際機場第二
      航廈，為法務部調查局台北市調查處會同台北關稅局等單位查獲，並在前開二
      只旅行箱之夾層內分別扣得淨重二○五一點○六公克及二○七六點七二公克之
      海洛英（純度均為百分之七十二點六九，純質淨重分別為一四九○點九二公克
      及一五○九點五七公克）。
    (二)甲○○亦明知不得私運管制物品第二級毒品ＭＤＭＡ（以下簡稱ＭＤＭＡ）進
      入國境，亦明知於九十一年五月三日，在荷蘭不詳地點，由年籍不詳之人所交
      付之二只空旅行箱內之夾層裝有ＭＤＭＡ，仍接受年籍不詳綽號「大頭」之成
      年男子之指示，並與之基於運輸第二級毒品ＭＤＭＡ之犯意聯絡，於同日自荷
      蘭搭乘飛機並攜帶該前開內裝ＭＤＭＡ之二只旅行箱入境，而運輸第二級毒品
      ＭＤＭＡ入境，嗣於同年月五日下午二時四十分許，在桃園縣中正國際機場第
      一航廈，為法務部調查局台北市調查處會同台北關稅局等單位查獲，並在該二
      只旅行箱之夾層內扣得共淨重一三四四八點八六公克之ＭＤＭＡ（推估約有四
      九○○○顆，平均純度為百分之四九點三二，純質淨重為六六三二點九八公克
      ）。
三、案經法務部調查局台北市調查處移送台灣板橋地方法院檢察署檢察官偵查起訴及
    就同一案件移請併案審理。。
    理  由
一、訊據被告丁○○、丙○○及甲○○固坦承有於前揭時地攜帶旅行箱入境而為調查
    局查獲，並分別扣得海洛英及ＭＤＭＡ之事實，惟均矢口否認有何運輸毒品之犯
    行，被告丁○○、丙○○均辯稱：並不知旅行箱內藏放毒品海洛因云云，被告甲○○辯稱：我不知道裡面裝毒品。當初我去公司沒有多久，我和女友要去泰國玩
    ，結果錢不夠，老闆說既然要和女友去玩，就出錢給我去荷蘭玩，並且說他上次
    去荷蘭玩買了二個皮箱留在那裡，要我去拿回來云云。經查：
    (一)被告丁○○、丙○○及甲○○三人確有自境外攜帶內藏放有海洛英及ＭＤＭＡ
      之旅行箱入境之事實，業據被告三人於偵審中坦承不諱，並有毒品海洛英、Ｍ
      ＤＭＡ及旅行箱四只扣案可憑，且經現場查獲之調查局人員到庭證屬屬實，證
      人乙○○證稱「九十年偵辦販毒案時，發現販毒集團從海外夾帶毒品進入臺灣
      ，經過清查，到今年二、三月間，發現販毒集團醞釀要派遣交通到海外去，經
      過比對航班，發現往金邊有數個可疑運毒交通，再根據通聯紀錄，確定身分後
      ，持續清查入出境紀錄，確定庭上被告甲○○、被告丙○○、被告丁○○有嫌
      疑。發現今年四月二十七九日被告丙○○、被告丁○○出境，四月二十八日被
      告甲○○出境。就在四月二十九日通報局內，要對上開三人入境時，實施嚴查
      作業。二十九日持續派人到機場守候」。證人戊○○證稱「因為局內每天固定
      派人到機場，但沒有查到。後來約當天下午機場來電，說被告丙○○、被告丁○○已被攔下，海關通報駐機場單位，再通報我們過去。我們到現場時，被告
      二人已在海關查驗室，海關人員依據查抄權已經動手搜查，我們就在旁邊看。
      記得皮箱底層有二個夾板，夾帶海洛因，並用複寫紙遮蓋，以防Ｘ光檢驗。在
      皮箱內，各查獲二千壹佰公克及二千零九十四公克海洛因。海關人員完成扣證
      後，將所有證據移交給我們。被告甲○○部分是去荷蘭，也是海關通知我們，
      我們到達時，被告已在海關查驗室。（問：有無在被告三人皮箱採集指紋？）
      沒有。但是根據偵查實務，運毒交通是不會碰到毒品，也就是說境外毒梟將毒
      品封裝好，不論是皮箱或餅乾盒等物，都是藏好，再交給「交通」，把毒品攜
      帶回來。「交通」的責任只是把毒品帶回，所以沒有採集指紋。我們也認為沒
      有必要」等語（見本院九十一年八月十五日筆錄）。而詳如事實欄所示之扣案
      毒品之成分、純度及重量，亦有法務部調查局九十一年五月三十日調科壹字第
      ○六○○○六二○二號、第000000000號及第0000000000
      0號檢驗通知書三紙在卷可憑，此外，復有查獲時之照片三十張及錄影帶在卷
      可憑，此部分之事實應堪認定。
    (二)被告三人雖均辯稱不知旅行箱內藏放有毒品云云，然查：
    被告丁○○、丙○○於法務部調查局偵訊時均供稱：知道所攜帶之旅行箱內有
      夾層等詞明確，雖被告甲○○辯稱：不知旅行箱內有夾層云云，然被告甲○○
      所攜帶之旅行箱之夾層係以硬紙板及複寫紙夾入毒品，及在該二只旅行箱之夾
      層內不含硬紙板即扣得共淨重一三四四八點八六公克之ＭＤＭＡ，而推估約有
      四九○○○顆，而扣案第二級毒品ＭＤＭＡ之重量及體積均屬龐大，此有扣案
      ＭＤＭＡ之檢驗通知書及照片在卷可憑，參以被告甲○○亦供稱：感覺旅行箱
      重重的，其有所懷疑等語明確，足認被告甲○○顯然知悉所攜之旅行箱之夾層
      有放置物品。而扣案之第一級毒品海洛因及第二級毒品ＭＤＭＡ數量龐大，於
      販毒市場上價值甚巨，同案委託被告運輸之綽號「海董」及「大頭」之人，豈
      有委託不知情之人運輸之理？
    被告三人係收受空無一物之旅行箱後，並裝入個人之物品而將之攜帶入境之事
      實，業據被告三人供述明確，並有查獲時取出毒品之錄影帶在卷可憑。足見被
      告丁○○、丙○○及甲○○明知行李箱內運輸毒品，而以皮箱作為自己攜帶物
      品之用，以掩飾海關之查緝。
    被告丁○○及丙○○雖均辯稱：攜帶入境之旅行箱係要作為「樣本」之用，然
      目前空運發達，寄送樣品何需二人親自前往提取，且二只行李箱價值甚低，由
      二人親赴外國受托，僅取回空無一物之旅行箱二只顯與常理不符，況若作為「
      樣本」，何需在旅行箱內之夾層藏放物品？是被告丁○○、丙○○二人前開所
      辯，詞顯屬卸責之詞，不足採信。
    被告丁○○、丙○○及甲○○復辯稱「入關交護照、還沒過門時，我們就被攔
      下，請到海關室，我是主動跟海關說有行李，他們才查到行李。我真的不知道
      皮箱內裝何物，如果知道皮箱內夾帶毒品，就不會主動告訴海關有行李」云云
      。然證人即法務部調查局查獲本案之組長戊○○於本院訊問時證稱：「依據正
      常手續，如果報查驗，要行文給境管局，所以被告入關時，一定會被攔下。行
      李部分，根據機票記載，一定會有條碼貼在機票後面，所以行李一定可以找的
      出來，賴也賴不掉。而且絕對不可能是被告告訴海關，我們一定會主動問，有
      無行李，多少行李，我們會請他拿出機票，去找行李，這是我們一定會做的事
      。絕對不可能他不說，我們就找不到行李或不找行李」，又證人乙○○復證稱
      「（問：判斷被告三人是「交通」，有何根據？）今年二、三月間我們發現販
      毒集團準備找「交通」。因為我們對販毒集團通訊監察，根據交叉比對，發現
      公司的負責人是被告，所以判斷被告三人是同一批「交通」等語（見本院九十
      一年八月十五日筆錄）。是被告此一部份所辯，亦非可採。綜上所述，被告三
      人均明知旅行箱內藏放有毒品之事實應堪認定。本件事證明確，被告犯行應堪
      認定。
二、按毒品危害防制條例所列之第一級毒品海洛因及第二級毒品ＭＤＭＡ，係屬行政
    院公告管制進口之物品，被告丁○○、丙○○及甲○○分別將海洛因及ＭＤＭＡ
    非法運輸入境。核被告丁○○、丙○○所為，係犯懲治走私條例第二條第一項之
    私運管制物品進口罪及毒品危害防制條例第四條第一項之運輸第一級毒品罪；而
    被告甲○○所為，係犯懲治走私條例第二條第一項之私運管制物品進口罪及毒品
    危害防制條例第四條第二項之運輸第二級毒品罪。被告丁○○、丙○○及甲○○
    三人均係一行為同時觸犯上開二罪名，均分別應依想像競合犯規定，從較重之運
    輸第一級毒品罪及運輸第二級毒品罪論處。被告丁○○、丙○○與年籍不詳綽號
    「海董」之成年男子間，及被告甲○○與年籍不詳綽號「大頭」之成年男子間，
    分別就上開運輸第一級毒品及第二級毒品犯行，有犯意之聯絡及行為之分擔，均
    應依共同正犯論處。移送併案審理部分，與本件已起訴部分有裁判上同一案件之
    關係，本院自應併予審理。爰審酌被告丁○○、丙○○及甲○○三人之前科、犯
    罪動機、目的、運輸毒品甚鉅、所生危害甚大及犯後態度等一切情狀，分別量處
    如主文所示之刑，並就被告丁○○及張榮與部分，諭知褫奪公權終身。扣案之如
    附表所示之第一級毒品海洛因及第二級毒品ＭＤＭＡ，分別為同案共犯綽號「海
    董」及「大頭」所有，應依法沒收銷燬。
據上論斷，應依刑事訴訟法第二百九十九條第一項，毒品危害防制條例第四條第一項
、第二項、第十八條第一項前段，懲治走私條例第二條第一項，刑法第十一條前段、
第二十八條、第五十五條、第三十七條第一項，判決如主文。
本案經檢察官楊四猛到庭執行職務
中      華      民      國    九十一    年     十二     月     十二     日
                                  臺灣板橋地方法院刑事第一庭
                                      法  官   胡  堅  勤
右正本證明與原本無異。
如不服本判決，應於判決送達後十日內，向本院提出上訴狀。
                                      書記官   劉  文  美
中      華      民      國    九十一    年     十二     月     十二    日
附表一
    海洛因壹袋，淨重貳仟零伍拾點零陸公克（包裝重貳拾陸點柒壹公克），純質淨
    重壹仟肆佰玖拾點玖貳公克。
    海洛因壹袋，淨重貳仟零柒拾陸點柒貳公克（包裝重參拾玖點零伍公克），純質
    淨重壹仟伍佰零玖點伍柒公克。
附表二
    ＭＤＭＡ貳拾陸包，合計淨重壹萬參仟肆佰肆拾捌點捌陸公克（包裝重壹佰伍拾
    玖點陸伍公克），約有肆萬玖仟顆，純質淨重陸仟陸佰參拾貳點玖捌公克。
附錄本案所犯法條全文
懲治走私條例第二條
私運管制物品進口﹑出口逾公告數額者，處七年以下有期徒刑，得併科新
台幣二十萬元以下罰金。
以犯前項之罪為常業者，處三年以上十年以下有期徒刑，得併科新台幣三
十萬元以下罰金。
第一項之未遂犯罰之。
第一項所稱管制物品及其數額，由行政院公告之。
毒品危害防制條例第四條
製造、運輸、販賣第一級毒品者，處死刑或無期徒刑；處無期徒刑者，得
併科新台幣一千萬元以下罰金。
製造、運輸、販賣第二級毒品者，處無期徒刑或七年以上有期徒刑，得併
科新台幣七百萬元以下罰金。
製造、運輸、販賣第三級毒品者，處五年以上有期徒刑，得併科新台幣五
百萬元以下罰金。
製造、運輸、販賣專供製造或施用毒品之器具者，處一年以上七年以下有
期徒刑，得併科新台幣一百萬元以下罰金。
前四項之未遂犯罰之。
